臺灣臺北地方法院刑事判決　　　　　　　95年度易字第1199號
　　公　訴　人　臺灣臺北地方法院檢察署檢察官
　　被　　　告　乙○○
上列被告因傷害案件，經檢察官提起公訴（九十五年度偵字第一
九０二號），嗣因被告就被訴事實為有罪之陳述，經本院告知簡
式審判程序意旨，並聽取公訴人及被告之意見後，本院合議庭裁
定由受命法官獨任依簡式審判程序審理，茲判決如下：
    主    文
乙○○傷害人之身體，處拘役貳拾日，如易科罰金，以銀元佰
元（即新臺幣玖佰元）折算壹日。緩刑貳年。
    犯罪事實
一、乙○○與甲○○（原名為林明君）係舊識，其等於民國九十
    四年十一月二十四日凌晨一時許，在臺北市○○區○○路三
    三０號前，因爭風吃醋等細故發生爭執，乙○○即手持咖啡
    罐毆打林明君臉部，致林某左顏面受有一公分乘０. 二公分
    乘０. 二公分裂傷之傷害。
二、案經甲○○訴由臺北市政府警察局萬華分局移送臺灣臺北地
    方法院檢察署檢察官偵查起訴。
    理    由
壹、程序方面：
    按本件被告所犯係死刑、無期徒刑、最輕本刑為三年以上有
    期徒刑以外之罪，其於準備程序就前揭被訴事實為有罪之陳
    述，經本院告知簡式審判程序之旨，並聽取其與公訴人之意
    見後，本院認無不得或不宜改依簡式審判程序進行之處，爰
    依刑事訴訟法第二百七十三條之一第一項、第二百八十四條
    之一，裁定本件由受命法官獨任進行簡式審判程序，合先敘
    明。
貳、實體方面：
一、證據之認定：
    上揭犯罪事實，業據告訴人甲○○於警詢及檢察官偵查時指
    訴綦詳（偵查卷第六頁調查筆錄、第三十頁訊問筆錄參照）
    ，及證人陳冠渝於檢察官偵查時之證述（偵查卷第三十四頁
    訊問筆錄參照），並有聯合醫院和平院區診斷證明書足憑（
    偵查卷第七頁參照），且被告於本院九十六年一月二十三日
    審理時對於上開犯罪事實亦供承不諱（本院當日審判筆錄參
    照），是依上開補強證據皆足資擔保被告於本院審理中所為
    之上開任意性自白具有相當程度之真實性，而得使本院確信
    被告前述自白之犯罪事實確屬真實，參照刑事訴訟法第一百
    五十六條第一項「被告之自白，非出於強暴、脅迫、利誘、
    詐欺、疲勞訊問、違法羈押或其他不正之方法，且與事實相
    符者，得為證據。」及第二項「被告或共犯之自白，不得作
    為有罪判決之唯一證據，仍應調查其他必要之證據，以察其
    是否與事實相符。」規定。從而，本件事證明確，被告之犯
    行堪以認定。
二、論罪科刑之法律適用：
  (一)按被告行為後，刑法業於九十四年二月二日修正公布，九十
    五年七月一日起施行，其中刑法第二百七十七條第一項傷害
    罪，法定刑罰金部分為銀元一千元以下罰金，據修正後刑法
    施行法增訂第一條之一：「中華民國九十四年一月七日刑法
    修正施行後，刑法分則編所定罰金之貨幣單位為新臺幣。九
    十四年一月七日刑法修正時，刑法分則編未修正之條文定有
    罰金者，自九十四年一月七日刑法修正施行後，就其所定數
    額提高為三十倍。但七十二年六月二十六日至九十四年一月
    七日新增或修正之條文，就其所定數額提高為三倍」及刑法
    第三十三條第五款修正為：「主刑之種類如下：五、罰金：
    新臺幣一千元以上，以百元計算之」等規定，是依修正後之
    法律，刑法第二百七十七條第一項傷害罪所得科處之罰金刑
    最高為新臺幣三萬元、最低為新臺幣一千元，上開刑法分則
    之處罰條文其法定罰金刑之最高額雖未有變動，惟最低額已
    提高為新臺幣一千元以上。經比較新舊法結果，認適用被告
    行為後之新法規定，對被告並非較為有利。是核被告所為，
    係犯修正前刑法第二百七十七條第一項之傷害罪。
  (二)爰審酌被告之犯罪動機、目的、手段、對告訴人甲○○造成
    之傷害尚屬輕微，犯後坦承犯行、素行尚稱良好，於本院審
    理期間已賠償新臺幣（下同）八千元與告訴人甲○○，此有
    本院九十五年十二月八日準備程序筆錄、九十六年一月二十
    三日審理筆錄可稽，惟告訴人甲○○堅持須賠償一萬五千元
    ，被告之犯後態度尚非不佳等一切情狀，量處如主文所示之
    刑，並依修正前刑法第四十一條第一項之規定諭知易科罰金
    之折算標準（按被告行為後，刑法業於九十四年二月二日修
    正公布，九十五年七月一日起施行，其中刑法第四十一條第
    一項前段關於易科罰金之規定，修正前規定：「犯最重本刑
    為五年以下有期徒刑以下之刑之罪，而受六個月以下有期徒
    刑或拘役之宣告，因身體、教育、職業、家庭之關係或其他
    正當事由，執行顯有困難者，得以一元以上三元以下折算一
    日，易科罰金」，修正後規定：「犯最重本刑為五年以下有
    期徒刑以下之刑之罪，而受六個月以下有期徒刑或拘役之宣
    告者，得以新臺幣一千元、二千元或三千元折算一日，易科
    罰金」，且罰金罰鍰提高標準條例第二條亦配合刪除，經比
    較修正前、後之法律之適用，以修正前之法律較有利於被告
    ，附此敘明）。
 (三)再查，被告於刑之執行完畢後五年內未曾受有期徒刑以上刑
   之宣告，有臺灣高等法院被告前案紀錄表在卷可按，被告經
   此偵審程序，當知所警惕，信無再犯之虞，本院認所宣告之
   刑以暫不執行為適當，並依最高法院九十五年第八次刑事庭
   會議決議第七點，逕依修正後刑法第七十四條第一項第二款
   規定，諭知被告緩刑二年，以啟自新。
據上論斷，應依刑事訴訟法第二百七十三條之一第一項、第二百
九十九條第一項前段，刑法第二條第一項前段、第二百七十七條
第一項、第七十四條第一項第二款，修正前刑法第四十一條第一
項前段，廢止前罰金罰鍰提高標準條例第二條，現行法規所定貨
幣單位折算新臺幣條例第二條，刑法施行法第一條之一，判決如
主文。
本案經檢察官涂永欽到庭執行職務。
中　　華　　民　　國　　96　　年　　1 　　月　　31　　日
　　　　　　　　　刑事第九庭    法　官　葉珊谷
以上正本證明與原本無異。
如不服本判決，應於判決送達後10日內，向本院提出上訴狀。
　　　　　　　　　　　　　　　　書記官　顏淑華
中　　華　　民　　國　　96　　年　　1 　　月　　31　　日
附錄本案論罪科刑法條全文：
中華民國刑法第二百七十七條：
傷害人之身體或健康者，處三年以下有期徒刑、拘役或一千元以
下罰金。
犯前項之罪因而致人於死者，處無期徒刑或七年以上有期徒刑；
致重傷者，處三年以上十年以下有期徒刑。
